臺灣高等法院民事裁定　　　　　　　　　99年度上字第1323號
上　訴　人　彭鍬木
訴訟代理人　張玉希律師
被上　訴人　鄭彩鑾
上列當事人間房屋所有權移轉登記等事件，本院裁定如下：
    主  文
上訴人應於民國一百年二月十日前，補繳第一審裁判費新臺幣陸
萬捌仟捌佰零伍元及第二審裁判費新臺幣壹拾萬仟貳佰零捌元
，逾期未繳納，即駁回上訴。
    理  由
一按民事訴訟法第77條之1規定，訴訟標的之價額，由法院核定
  ；核定訴訟標的之價額，以起訴時之交易價額為準；法院因核
  定訴訟標的之價額，得依職權調查證據。次按因財產權而起訴
  ，應依民事訴訟法第77條之13繳納第一審裁判費。又向第二審
  法院上訴，依民事訴訟法第77條之16第1 項規定，應依同法第
  77條之13規定，加徵裁判費10分之5 。
二本件上訴人於原審請求被上訴人應將新北市○○區○○段33地
  號土地應有部分1萬分之59，及其上201建號、門牌新北市○○
  區○○路三段63巷13弄55號5 樓建物所有權全部，移轉登記予
  上訴人，並應將上開土地、建物及其上加蓋如本院卷第21頁附
  圖所示斜線部分建物交付上訴人。原審駁回上訴人之訴，上訴
  人不服，提起上訴，本件訴訟標的之價額，自應以上訴人於99
  年3 月17日起訴時，上開土地、建物之交易價額為準。經查，
  上訴人主張上開加蓋部分於起訴日之交易價值為新台幣（下同
  ）120 萬元等語，為被上訴人是認（本院卷第36頁反面），堪
  予憑採。又被上訴人抗辯上開土地應有部分、5樓建物所有權
  全部（包括停車位），於起訴日之交易價值為810 萬元（停車
  位部分為130 萬元），為上訴人是認（本院卷第36頁反面），
  亦堪予憑採。爰據以核定本件訴訟標的之價額為930 萬元，應
  徵第一、二審裁判費依序為93,070元、139,605 元，上訴人僅
  繳納第一、二審裁判費依序為24,265元、36,397元（見原審卷
  1 第1 頁；本院卷第10頁），尚欠第一、二審裁判費依序為
  68,805元、103,208 元，未據上訴人繳納。
三綜上，上訴人應補繳第一審裁判費68,805元、第二審裁判費
  103,208元，茲限上訴人於100年2 月10日前，如數逕向本法院
  補繳，逾期即駁回其上訴，爰裁定如主文。
中    華    民    國   100    年    1     月    24    日
                    民事第四庭
                        審判長法  官  張劍男
                              法  官  彭昭芬
                              法  官  翁昭蓉
正本係照原本作成。
補繳裁判費部分不得抗告。
核定訴訟標的價額部分如不服本裁定，應於收受送達後10日內向
本院提出抗告狀，並應繳納抗告費新台幣１千元。
中    華    民    國   100    年    1     月    26    日
                              書記官  張淑芬